【裁判字號】    90,訴,163
【裁判日期】    901004
【裁判案由】    偽造貨幣
【裁判全文】
臺灣臺東地方法院刑事判決                            九十年度訴字第一六三號
    公  訴  人  臺灣台東地方法院檢察署檢察官
    被      告  癸○○
                庚○○
    共      同
    選任辯護人  邱聰安
右列被告等因偽造貨幣案件，經檢察官提起公訴（九十年度偵字第一Ｏ七六號），本
院判決如左：
    主  文
癸○○共同連續行使偽造之通用紙幣，處有期徒刑參年參月。偽造之新臺幣壹仟元通
用紙幣玖張（鈔號：ＪＫＯＯ二Ｏ二六ＹＥ號伍張；ＪＫＯＯ二一二ＯＹＥ、ＣＮ七
五四二五七ＶＧ、ＢＬ二六五三六三ＸＣ、ＦＭ三五五一一三ＵＥ各壹張），沒收。
庚○○共同連續行使偽造之通用紙幣，處有期徒刑參年陸月。偽造之新臺幣壹仟元通
用紙幣玖張（鈔號：ＪＫＯＯ二Ｏ二六ＹＥ號伍張；ＪＫＯＯ二一二ＯＹＥ、ＣＮ七
五四二五七ＶＧ、ＢＬ二六五三六三ＸＣ、ＦＭ三五五一一三ＵＥ各壹張），沒收。
    事  實
一、癸○○於民國（下同）九十年五月二十八日下午一時許，在臺中市○○路附近，
    明知年籍不詳之成年男子所交付之新台幣（下同）仟元券二十張，皆係偽造之通
    用紙幣，竟仍意圖供行使之用而予以收集（其中八張因印製粗糙已撕毀），隨後
    並夥同其妻庚○○，基於共同之概括犯意聯絡，自九十年六月三日起，駕駛車號
    五Ａ－一五二一號黑色ＢＭＷ廠牌之小客車至臺東縣內，沿途向不知名夜市及附
    表所示之機車行、檳榔攤等處，購買附表所示之物，以換得真鈔。嗣於同年六月
    四日上午十一時許，在臺東縣大武分局金崙派出所前為警查獲，並當場扣得偽造
    仟元券鈔票一張，隨後循線查獲已使用之偽造仟元券鈔票八張。
二、案經臺東縣警察局臺東分局報請臺灣臺東地方法院檢察署檢察官偵查起訴。
    理  由
一、右開事實，已據被告癸○○於警訊、檢察官偵查及本院審理中坦承不諱，另訊之
    被告庚○○則矢口否認犯行，辯稱：伊不知是偽鈔；另辯護人亦稱：被告庚○○
    係收受後方知為偽鈔而行使，係觸犯刑法第一百九十六條第二項之罪責，而非同
    法條第一項等語。經查：
  (一)扣案之仟元券經送中央銀行發行局鑑定結果：該仟元券均係以彩色噴墨方式仿印
    ，無隱藏字及凹版印紋凸起效果；紙質與真鈔不同；水印以灰色墨仿製；安全線
    以黏貼箔膜方式仿鈔券正面五段裸露部分，無折光變色效果；左下角之「１００
    ０」面額數字，沒有折光變色反應，有中央銀行發行局（九十）台央發字第Ｏ三
    ＯＯ四四三九七號函可佐，故均屬偽造無訛。
  (二)又共同被告癸○○亦於警訊時供稱：持偽鈔購買消費其太太（庚○○）知情，且
    係一同前往等語。（參照警訊卷第二頁第四行）；參以證人丙○○、辛○○、丁
    ○○、壬○○、乙○○、甲○○、己○○、戊○○亦皆當庭指認係被告庚○○持
    偽造仟元券向伊等購物。故被告癸○○此部分之自白亦與事實相符。（三）另核
    扣案之偽鈔編號竟有五張皆為「ＪＫＯＯ二Ｏ二六ＹＥ」之相同號碼，且該偽鈔
    紙質明顯與真鈔不同，有九十年六月七日臺灣臺東地方法院檢察署勘驗筆錄可稽
    ，被告庚○○辯稱：伊不知係偽鈔及收受後方知為偽鈔云云，顯為卸責之詞不足
    採信。此外並有扣案之偽造仟元券九張、以偽鈔所購之香菸十五包、贓證物領據
    九紙及照片二幀可佐，罪證明確，被告二人犯行均堪認定。
二、核被告癸○○、庚○○二人所為，均係犯刑法第一百九十六條第一項之行使偽造
    通用紙幣罪。至於被告癸○○行使前之收集偽造通用紙幣之低度行為，已為其後
    行使偽造通用紙幣之高度行為所吸收，不另論罪；又其二人所行使之偽造紙幣，
    因在形式上與真幣相同，足以使一般人誤認為真幣，行使之時本已含有詐欺性質
    ，應不另論詐欺罪，附此敘明。而被告二人之間，就上揭所犯，互有犯意聯絡及
    行為分擔，為共同正犯。又其二人先後行使偽造通用紙幣之犯行，時間緊接，觸
    犯基本構成要件同一罪名，顯係基於概括之犯意反覆為之，均應依刑法第五十六
    條連續犯之規定，以一罪論擬，並加重其刑。爰審酌被告癸○○前有詐欺、違反
    動產擔保交易法之前科；被告庚○○有違反票據法之前科，二人素行不佳，猶貪
    圖小利，多次行使偽幣，破壞金融秩序甚鉅，且被告庚○○經被害人當庭指認其
    為實際以偽鈔行騙之人，惟犯後毫無悔意；另被告癸○○則坦承犯行，犯後態度
    良好等一切情狀，分別量處如主文所示之刑，以資懲儆。至扣案之偽造通用紙幣
    仟元券共九張（鈔號：ＪＫＯＯ二Ｏ二六ＹＥ號五張；ＪＫＯＯ二一二ＯＹＥ、
    ＣＮ七五四二五七ＶＧ、ＢＬ二六五三六三ＸＣ、ＦＭ三五五一一三ＵＥ各一張
    ），爰應依刑法第二百條之規定，不論屬於被告與否，均予以宣告沒收之。至於
    本件被害人杜淑鳳於警訊中所另提出之扣案ＦＭ五二一九七九ＵＧ號仟元偽鈔一
    張，因係由他人持以向被害人杜淑鳳購買湯包而行使之偽鈔，尚無關於本件被告
    二人，爰不於本案中併為沒收之諭知，附此敘明。
據上論斷，應依刑事訴訟法第二百九十九條第一項前段，刑法第二十八條、第五十六
條、第一百九十六條第一項、第二百條，罰金罰鍰提高標準條例第一條前段，判決如
主文。
本案經檢察官楊大智到庭執行職務。
中    華    民    國        九十      年      十      月      四        日
                                臺灣臺東地方法院刑事庭
                      法  官  廖  建  彥
右正本證明與原本無異。
如不服本判決，應於送達後十日內，向本院提出上訴狀（須附繕本）。
「切勿逕送上級法院」
                                    書記官  陳  美  鄉
中    華    民    國        九十      年      十      月      五        日
附記：
中華民國刑法第一百九十六條第一項：
行使偽造、變造之通用貨幣、紙幣、銀行券，或意圖供行使之用而收集或交付於人者
，處三年以上十年以下有期徒刑，得併科五千元以下罰金。


司法院資訊處製作；財團法人民間司法改革基金會備份。
